【裁判字號】    95,訴,381
【裁判日期】    950630
【裁判案由】    毒品危害防制條例
【裁判全文】
臺灣基隆地方法院刑事判決               95年度訴字第381號
公  訴  人  臺灣基隆地方法院檢察署檢察官
被      告  乙○○
                    另案在台灣宜蘭監獄執行
上列被告因毒品危害防制條例案件，經檢察官提起公訴（95年度
毒偵字第866號、第867號），嗣經本院合議改採簡式審判程序審
理，本院判決如下：
    主  文
乙○○連續施用第一級毒品，累犯，處有期徒刑壹年肆月。
扣案之第一級毒品海洛因貳包（淨重零點陸壹公克）、含無法獨
立析離之海洛因成份之殘渣袋參只，均沒收銷燬之，針筒參支、
夾鏈袋拾玖只，均沒收。
    事  實
一、乙○○前分別因施用毒品案件，先後二次經觀察、勒戒後，
    均認無繼續施用毒品之傾向，由臺灣基隆地方法院檢察署檢
    察官各於民國87年7月21日、同年11月25日，以87年度偵字
    第2825號、87年度偵字第4803號為不起訴處分確定。復因施
    用第二級毒品案件，經裁定送強制戒治（89年10月7日執行
    完畢），嗣經本院於88年12月2日，以88年度易字第410號判
    處有期徒刑6月，並於同年月28日確定；再因施用第一級毒
    品案件，經裁定送強制戒治（91年3月14日執行完畢），嗣
    經臺灣高等法院於90年8月16日，以90年度上訴字第2209號
    判處有期徒刑9月，於90年9月21日確定；又因施用第二級毒
    品案件，經臺灣基隆地方法院於90年5月16日，以90年度訴
    字第123號判處有期徒刑8月，並於90年6月15日確定，該罪
    刑與上開有期徒刑9月經合併定應執行為有期徒刑1年3月；
    其另於88年間犯贓物罪，經判處有期徒刑5月確定，該罪刑
    與上開有期徒刑6月合併定應執行刑為有期徒刑10月，其另
    於90年間犯竊盜罪，經判處有期徒刑6月確定，上開有期徒
    刑1年3月、10月、6月接續執行，於92年8月29日假釋出監，
    後經撤銷假釋而入監服殘刑，甫於93年12月26日執行完畢；
    另因施用第一、二級毒品案件，經臺灣高等法院於94年12月
    27 日，以94年度上訴字第2532號判處應執行有期徒刑1年10
    月，並於95年1月23日確定。詎乙○○猶不知悔改，於上開
    強制戒治執行完畢（91年3月14日）釋放後，5年內，復基於
    概括犯意，自95年1月中旬起至同年3月8日上午止，連續在
    基隆市○○區○○路11號住處，以針筒注射方式，施用第一
    級毒品海洛因，平均2日施用1次。嗣為警於：（一）95年1
    月24日，在基隆市○○○路79號前查獲，並扣得第一級毒品
    海洛因2包（淨重0.61公克）及其所有供施用毒品之工具注
    射針筒1支、夾鏈袋19只。（二）95年3月8日，在基隆市○
    ○路11號3樓內查獲，並扣得含無法獨立析離之海洛因成份
    之殘渣袋3只及其所有供施用毒品之工具注射針筒2支。
二、案經基隆市警察局第四分局報告臺灣基隆地方法院檢察署檢
    察官偵查起訴。
    理  由
一、訊據被告乙○○對於右開事實坦承不諱，並有昭信科技顧問
    股份有限公司濫用藥物尿液檢驗報告二紙附卷可稽，第一次
    為警扣案之海洛因復經鑑定無訛，此有法務部調查局鑑定通
    知書一紙在卷可憑，此外，復有臺灣高等法院被告全國前案
    紀錄表一紙、事實欄所述各免訴判決書、不起訴處分書、起
    訴書、判決書存卷足考，且有扣案如事實欄所述之物品可資
    佐證，本件事證明確，被告係於毒品危害防制條例公布施行
    後，第七犯施用毒品罪者（經觀察勒戒、強制戒治處分完畢
    五年內再犯），足堪認定。
二、核被告所為，係犯毒品危害防制條例第十條第一項施用第一
    級毒品罪。其施用前之持有海洛因之低度行為應為施用之高
    度行為所吸收，不另論罪。被告前後多次施用第一級毒品之
    犯行，時間緊接，所犯係構成要件相同之罪名，顯基於概括
    犯意為之，為連續犯，以一罪論，並應依刑法第五十六條之
    規定，加重其刑；公訴人雖僅起訴被告自95年1月21日下午3
    時起至95年3月7日中午12時止之施用海洛因之犯行，然被告
    其餘施用海洛因犯行，既與已起訴部分具有連續犯裁判上一
    罪之關係，自在本院得一併究審之範圍內。被告曾犯如事實
    欄一所述前科，甫於93年12月26日執行完畢，此有臺灣高等
    法院被告全國前案紀錄表一紙在卷可稽，其於五年內再犯
    本件有期徒刑以上之罪，為累犯，應依刑法第四十七條之規
    定，遞加重其刑。爰審酌被告於毒品危害防制條例施行後已
    屬第七犯施用毒品罪、其對毒品顯已具相當之依賴性、其施
    用毒品之頻率及期間、犯罪手段等一切情狀，量處如主文所
    示之刑。扣案之第一級毒品海洛因2包（淨重0.61公克）、
    含無法獨立析離之海洛因成份之殘渣袋3只，均應依毒品危
    害防制條例第十八條第一項前段之規定，宣告沒收銷燬之；
    扣案之針筒3支、夾鏈袋19只，均係被告所有供其施用海洛
    因之物，業據其陳供明確，應依刑法第三十八條第一項第二
    款之規定，宣告沒收。
據上論斷，應依刑事訴訟法第二百七十三條之一第一項、第二百
九十九條第一項前段，毒品危害防制條例第十條第一項、第十八
條第一項前段、第二十三條第二項，刑法第十一條前段、第五十
六條、第四十七條、第三十八條第一項第二款，判決如主文。
本案經檢察官甲○○到庭執行職務
中    華    民    國    95    年    6     月    30    日
                  刑事第四庭法    官  曾雨明
以上正本證明與原本無異。
對於本件判決如有不服，應於收受送達後10日內，向本院提出上
訴書狀，上訴於臺灣高等法院。
中    華    民    國    95    年    7     月    5     日
                            書 記 官  王靜敏
附錄法條：
毒品危害防制條例第10條第1項：
施用第 1 級毒品者，處6月以上5年以下有期徒刑。


司法院資訊處製作；財團法人民間司法改革基金會備份。
